# ppp项目，社会资本方，无形资产模式，建设期确认收入和运营期确认收入如何理解？

提问人：wx_5c91cde714 时间：2021-12-11 20:27:48
ppp 项目，社会资本方，无形资产模式下。作为主要责任人，建设阶段确认收入，运营期再确认收入，超过了合同约定的总收入，该如何理解？

回答人：chenyiwei
此问题在IFRIC 12的结论基础部分中有讨论。原文如下：
BC32 在一些情况下，授予方对建造服务支付非现金，即用无形资产（向公共服务使用者收费的权利） 交换经营方提供的建造服务。然后经营方使用无形资产从公共服务使用者得到更多收入。
BC33 《国际会计准则第 18 号》第 12 段指出：
当所售的商品和提供的服务是用来交换非类似性质的商业或服务，该交换被认为是产生收入的交易。收入以收到的商品或者劳务的公允价值来计量，并按转让的现金或现金等价物金额来调整。当已收到的商品或劳务的公允价值不能可靠地计量时，收入则以放弃的商品或劳务的公允价值来计量，并按转让的现金或现金等价物金额来调整。
BC34 国际财务报告解释委员会指出，全部收入不等于全部现金流入。原因在于当经营方在交换其建造服务中收到无形资产时，存在两组而非一组流入和流出。在第一组，与授予方易货贸易中建造服务交换为无形资产。在第二组，耗尽从授予方收到的无形资产而从公共服务使用者获取现金流入。此结果并不仅局限于本解释公告范围内的服务协议。主体提供商品或劳务以交换另外不同的产生未来现金收入的资产的任何情况都会导致相似结果。
BC35 一些国际财务报告解释委员会成员并不满意这样的结果，并且更倾向于另一种会计方法，在这种方法下全部收入被限定为现金流入。但是，他们接受与易货交易一致的处理，即不同商品或劳务的交换。